Images du répertoire du notaire Pierre Ruin pour l'étude XIII
Archives nationales de France
Images du répertoire du notaire Pierre Ruin pour l'étude XIII
7 avril 1657 - 9 août 1673
MC/RE/XIII/4
Etude XIII; Ruin, Pierre
Un registre
Archives nationales de France
Minutes et répertoires: la loi 2008-696 du 15 juillet 2008 relative aux archives a fixé à 75 ans à compter de la date de l'acte, ou à 25 ans à compter de la date du décès de l'intéressé si ce délai est plus bref, le délai de communication des minutes et répertoires des notaires; ce délai est porté à 100 ans à compter de la date de l'acte si le document se rapporte à un mineur (code du Patrimoine, articles L213-2, 4e d et 5e).
Autres documents de l'étude (dossiers de clients, comptabilité...): s'agissant d'archives privées, ces documents sont communicables selon les modalités fixées par le déposant ou le donateur.
Certains documents ne sont pas accessibles sous leur forme originale en raison de leur mauvais état de conservation.
Registre entré aux Archives nationales en 1934.
118 feuillets de papier manuscrits, hauteur 35,5 x largeur 23,5 cm. Le registre est en bon état.
Registre folioté en 2003 (foliotation non visible à l'écran)
Images des répertoires de l’étude XIII
Archives de l'étude XIII
répertoire d'officier public ministériel
- Répertoire chronologique pour la période du 7 avril 1657 au 9 août 1673, 7 avril 1657 - 9 août 1673; MC/RE/XIII/4
  Le répertoire contient les informations suivantes: 1. date du jour; 2. nature de l'acte; 3. nom, prénom, des parties.
  répertoire
  - Liste chronologique des actes pour la période du 7 avril au 31 décembre 1657, 7 avril - 31 décembre 1657; 1 r°-4 v°; 4 feuillets
  - Liste chronologique des actes pour la période du 2 janvier au 31 décembre 1658, 2 janvier - 31 décembre 1658; 4 v°-10 r°; 7 feuillets
  - Liste chronologique des actes pour la période du 3 janvier au 26 décembre 1659, 3 janvier - 26 décembre 1659; 10 r°-15 v°; 6 feuillets
  - Liste chronologique des actes pour la période du 2 janvier au 27 décembre 1660, 2 janvier - 27 décembre 1660; 15 v°-22 r°; 8 feuillets
  - Liste chronologique des actes pour la période du 1er janvier au 30 décembre 1661, 1er janvier - 30 décembre 1661; 22 r°-30 r°; 9 feuillets
  - Liste chronologique des actes pour la période du 1er janvier au 31 décembre 1662, 1er janvier - 31 décembre 1662; 30 r°-38 r°; 9 feuillets
  - Liste chronologique des actes pour la période du 3 janvier au 31 décembre 1663, 3 janvier - 31 décembre 1663; 38 v°-46 r°; 9 feuillets
  - Liste chronologique des actes pour la période du 5 janvier au 30 décembre 1664, 5 janvier - 30 décembre 1664; 46 v°-53 v°; 8 feuillets
  - Liste chronologique des actes pour la période du 2 janvier au 31 décembre 1665, 2 janvier - 31 décembre 1665; 53 v°-61 v°; 9 feuillets
  - Liste chronologique des actes pour la période du 1er janvier au 31 décembre 1666, 1er janvier - 31 décembre 1666; 62 r°-70 r°; 9 feuillets
  - Liste chronologique des actes pour la période du 5 janvier au 30 décembre 1667, 5 janvier - 30 décembre 1667; 70 r°-76 v°; 7 feuillets
  - Liste chronologique des actes pour la période du 1er janvier au 31 décembre 1668, 1er janvier - 31 décembre 1668; 77 r°-84 r°; 8 feuillets
  - Liste chronologique des actes pour la période du 3 janvier au 30 décembre 1669, 3 janvier - 30 décembre 1669; 84 v°-92 v°; 9 feuillets
  - Liste chronologique des actes pour la période du 5 janvier au 30 décembre 1670, 5 janvier - 30 décembre 1670; 92 v°-100 r°; 9 feuillets
  - Liste chronologique des actes pour la période du 2 janvier au 28 décembre 1671, 2 janvier - 28 décembre 1671; 100 r°-107 v°; 8 feuillets
  - Liste chronologique des actes pour la période du 2 janvier au 31 décembre 1672, 2 janvier - 31 décembre 1672; 107 v°-114 v°; 8 feuillets
  - Liste chronologique des actes pour la période du 2 janvier au 9 août 1673, 2 janvier - 9 août 1673; 115 r°-118 r°; 5 feuillets (le 118 v° est blanc)